01臺北高等行政法院裁定臺北高等行政法院裁定
                   110年度交抗字第41號
02
03
抗 告 人 郭國華                   
04相 對 人 高雄市政府交通局              
05
代 表 人 張淑娟（局長）
06上列抗告人因與相對人間交通裁決事件，對於中華民國110年8月
0712日臺灣基隆地方法院110年度交字第98號行政訴訟裁定，提起
08抗告，本院裁定如下：
09
  主 文
10
抗告駁回。
11抗告訴訟費用新臺幣參佰元由抗告人負擔。
12
  理 由
13一、按交通裁決事件之抗告，抗告法院認抗告為無理由者，應為
14駁回抗告之裁定，依行政訴訟法第237條之9第3項準用同法
15第272條規定，再準用民事訴訟法第495條之1第1項、第449
條第1項規定自明。
16
17二、本件原裁定以：抗告人因交通裁決事件，提起行政訴訟，未
18據繳納裁判費，經原審於民國110年7月28日裁定命抗告人於
19收受送達後5日內補正，該裁定已於110年7月30日合法送
達，詎抗告人逾期迄未補正，原審乃於110年8月12日以110
20
21年度交字第98號裁定其訴難認為合法，予以駁回。
22三、抗告意旨略以：抗告人於110年7月30日收到原審命補正裁定
23後，已於110年8月3日補正後寄出，合於5日內之期限。抗告
24人自110年8月1日起，因忙於配合政府防疫政策，於新北市
25駕駛防疫計程車載客，每日早晨7時出發至傍晚17時方返回
26住所，因忙碌勞累致疏忽忘記至銀行繳交新臺幣300元裁判
27費，且原裁定事關抗告人交通違規記點，影響營業及生活收
28入，請求法院考量抗告人致力於防疫工作辛勞，給予補救補
101繳裁判費，並作出合於情、理、法之裁判，以伸張車輛行駛
02於道路之正義，亦能糾正員警執法觀念等語。
03四、本院按：
04(一)按「交通裁決事件，按下列規定徵收裁判費：（第1款）
05一、起訴，按件徵收新臺幣300元。……」行政訴訟法第237
06條之5第1項第1款定有明文。故提起行政訴訟，應依規定繳
07納裁判費，此為必須具備之程式。又抗告人起訴未繳納裁判
08費，為不合程式，依其情形可以補正，經審判長定期間命其
09補正，逾期而不補正者，行政法院應以裁定駁回之，同法第
10107條第1項第10款亦有明文。又依同法第237條之9第1項、
11第236條規定，交通裁決事件仍適用上開通常程序之規定。
12(二)經查，抗告人因交通裁決事件，提起行政訴訟，因未繳裁判
13費、未表明正確之被告及其代表人與訴之聲明，經原審於11
140年7月28日裁定命抗告人於收受送達後5日內補正，其中關
15於未繳裁判費部分並載明「三、依行政訴訟法第237條之5第
1項第1款規定，原告應繳納第一審裁判費新臺幣300元」等
16
17語，該裁定於110年7月30日合法送達，有送達證書在卷可參
18（原審卷第45頁），業已生送達效力，抗告人固於110年8月
193日遞狀補正正確之被告及其代表人與訴之聲明（原審卷第4
7-50頁），惟就裁判費部分仍未補正，原審延至110年8月11
20
21日方查詢抗告人繳費情形，確認抗告人已逾繳費期限甚久而
22仍未繳納裁判費，乃於110年8月12日以原裁定駁回抗告人之
23起訴，已兼顧抗告人之權益，揆諸上開規定及說明，原審所
24為原裁定於法並無不合。抗告人抗告意旨以其工作忙碌勞累
25
致疏忽忘記繳納裁判費云云，指摘原裁定違誤，求予廢棄，
26難認為有理由，應予駁回。又抗告人於原審之訴既因未繳費
27而欠缺法定程式，原裁定自程序上予以駁回，就抗告人主張
原處分違法之實體事由不予審究，於法亦無不合，併此敘
28
29
明。  
30五、據上論結，本件抗告為無理由。依行政訴訟法第237條之9第
313項、第272條、第237條之8第1項、第104條、民事訴訟法第
20195條、第78條，裁定如主文。
02中　　華　　民　　國　　110　年　　10 　月　14 　日
03          臺北高等行政法院第一庭
04               審判長法 官　許瑞助
05
                  法 官　孫萍萍 
06
                  法 官　林家賢
07上為正本係照原本作成。
08不得抗告。
09中　　華　　民　　國　　110　年　　10 　月　14 　日
10                  書記官 許婉茹 
3